【裁判字號】    99,抗,461
【裁判日期】    991102
【裁判案由】    停止執行
【裁判全文】
臺灣高等法院臺中分院民事裁定           99年度抗字第461號
抗  告  人  丙○○
相  對  人  庚○○
相  對  人  乙○○
相  對  人  甲○○
相  對  人  丁○○
相  對  人  戊○○
相  對  人  己○○○
上列當事人間停止執行事件，抗告人對於民國99年9月24日臺灣
臺中地方法院99年度聲字第233號裁定，提起抗告，本院裁定如
下：
    主  文
原裁定廢棄。
相對人供擔保新臺幣貳仟參佰壹拾萬零參佰拾柒元後，臺灣臺中
地方法院98年度司執字第68669號執行事件之強制執行程序，於
臺灣臺中地方法院99年度重訴字第431號債務人異議之訴事件裁
判確定、和解、撤回前應暫予停止。
抗告程序費用由相對人負擔。
    理  由
一、抗告意旨略以：抗告人對相對人所執本金債權雖只有新台幣
    (下同)60,491,831.5元，但仍應計算民國84年6月15日起之
    利息，蓋抗告人若能即時滿足本金債權及利息，抗告人即可
    以此債權總額另向銀行辦理定存計息，易言之；抗告人雖不
    得就上開本金利息再向相對人請求利息，惟仍得以此本金衍
    生之利息向金融機構辦理存款計息，因此；若准相對人提供
    擔保停止執行，擔保金應加計停止執行期間之四年四月所生
    之利息損失，即自84年6月15日起至原裁定日止之99年9月24
    日之利息總額，再按年息5%計算之利息，計算結果本件擔保
    金額應為22,456,308元，而非原裁定所准之13,106,563元，
    為此提起本件抗告等語。
二、按有回復原狀之聲請，或提起再審或異議之訴，或對於和解
    為繼續審判之請求，或提起宣告調解無效之訴、撤銷調解之
    訴，或對於許可強制執行之裁定提起抗告時，法院因必要情
    形或依聲請定相當並確實之擔保，得為停止強制執行之裁定
    。強制執行法第18條第2項定有明文。復按法院依強制執行
    法第18條第2項定擔保金額而准許停止強制執行之裁定者，
    該項擔保係備供債權人因停止執行所受損害之賠償，其數額
    應依標的物停止執行後，債權人未能即時受償或利用該標的
    物所受之損害額，或其因另供擔保強制執行所受之損害額定
    之，非以標的物之價值或其債權額為依據（最高法院91年度
    台抗字第429號裁定意旨參照）。
三、經查：抗告人對相對人向原執行法院聲請98年度司執字第68
    669號強制執行事件，相對人對該強制執行對抗告人向原法
    院提起99年度重訴字第431號債務人異議之訴，並聲請裁定
    停止該執行事件之強制執行，依抗告人聲請強制執行之債權
    內容為：「債務人己○○○即賴金城之繼承人、乙○○即賴
    金城之繼承人、戊○○即賴金城之繼承人、甲○○即賴金城
    之繼承人、丁○○即賴金城之繼承人、賴光照、庚○○、陳
    宗伯、吳添旭應連帶給付債權人丙○○及其他全體公同共有
    人60,491,831.5元，及債務人己○○○即賴金城之繼承人、
    乙○○即賴金城之繼承人、戊○○即賴金城之繼承人、甲○
    ○即賴金城之繼承人、丁○○即賴金城之繼承人、賴光照、
    庚○○自84年6月7日起；債務人陳宗伯、吳添旭自84年6月
    15日起，均至清償日止，按年息5%計算之利息。訴訟費用由
    債務人己○○○即賴金城之繼承人、乙○○即賴金城之繼承
    人、戊○○即賴金城之繼承人、甲○○即賴金城之繼承人、
    丁○○即賴金城之繼承人、賴光照、庚○○、陳宗伯、吳添
    旭等連帶負擔4/10，債務人林文得負擔1/10，餘由債權人負
    擔。執行費用589,324元。」，業經原法院調閱該院98年度
    司執字第68669號強制執行事件、及99年度重訴字第431號債
    務人異議之訴等卷查明屬實。按相對人聲請停止上開強制執
    行程序提供之擔保，係為擔保抗告人因停止該強制執行程序
    後，抗告人未能即時受償所受之損害，此項損害額之估算，
    自應以該執行名義所命相對人應連帶給付抗告人之本金60,4
    91,831.5元、及自84年6月7日起按年息5%計算之利息為據，
    而計算至原裁定准予供擔保停止強制執行之日即99年9月24
    日之利息總額應為46,125,020元【計算方式：60,491,831元
    5％（15＋3/12）＝46,125,020元，角、及未及一個月
    期間者未計入】，此利息加上債權本金60,491,831元後，相
    對人依該執行名義應給付之金額應為106,616,851元；又本
    案訴訟標的金額逾民事訴訟法第466條所定數額，為可得上
    訴第三審法院之事件，依各級法院辦案期限實施要點第二條
    規定，民事通常程序第一審審判案件期限1年4個月、民事第
    二審審判案件期限2年、民事第三審審判案件期限1年，則至
    第三審終結之期間推定為4年4個月，以此預估相對人獲准停
    止執行，致抗告人於該強制執行延宕之期間，抗告人可能遭
    受之損害，為無法即時因強制執行滿足上開債權期間所生4
    年4 個月之利息損失，則酌定本件擔保金額應以23,100,317
    元為適當【計算式：106,616,851元5％（4＋4/12）＝
    23,100,317元，角不計入】。原法院僅以債權本金計算抗告
    人於該強制執行延宕之期間所受之損害，酌定本件擔保金額
    為13,106,563元，尚有未洽。抗告意旨認應加計上開債權本
    金之利息併計其因停止執行所生之損失，為有理由，爰由本
    院將原裁定廢棄，並酌定如主文第二項所示之擔保金額。
四、依民事訴訟法第492條、第95條、第78條，裁定如主文。
中    華    民    國    99    年    11    月    2     日
                民事第四庭    審判長法  官  陳蘇宗
                                    法  官  林欽章
                                    法  官  張浴美
以上正本係照原本作成。
再為抗告應以適用法規顯有錯誤為理由。
如提起再抗告者應於裁定送達後10日內向本院提出抗告理由狀（
須按照他造人數附具繕本）並繳納抗告裁判費新臺幣1,000元，
同時委任律師或具有律師資格之關係人為代理人。
                                    書記官  阮正枝
中    華    民    國    99    年    11    月    2     日
                                                      Ｖ

司法院資訊處製作；財團法人民間司法改革基金會備份。
